# 预售房款、预缴所得税的处理问题

提问人：yuanmohai 时间：2022-03-12 10:57:55
清缴陈版和各位大神：
”房地产企业取得的预售收入，预缴的土地增值税，所得税如何进行处理？
根据中国证监会会计部《会计监管工作通讯（ 2017 年第四期）》：“年报分析发现，个别从事房地产业务的上市公司，在取得预售收入并预缴所得税时，将预缴收入作为计税基础，确认递延所得税资产。公司应把该预缴所得税作为已支付的所得税，超过应支付的部分作为资产列示。已取得的预售款中尚未满足收入确认条件的部分，应确认为负债。税法对于收入的确认原则一般与会计确认原则一致，计税基础等于账面价值，不存在暂时性差异，不应确认递延所得税资产。”
根据证监会的要求，是不是预收房款不用确认递延所得税资产，预缴附加税、土增税也不确认递延所得税负债，缴纳的企业所得税也不确认所得税费用。

回答人：chenyiwei
建议仍需就此确认递延所得税，这不是当期所得税的调整问题。参考：《中审众环研究 2020 》之“问题2-3-36（关于土地增值税测算的问题）”。